【裁判字號】    99,上訴,578
【裁判日期】    990625
【裁判案由】    家暴妨害性自主
【裁判全文】
臺灣高等法院高雄分院刑事判決         99年度上訴字第578號
上  訴  人  臺灣高雄地方法院檢察署檢察官
上  訴  人
即  被  告  0000-0000.
義務辯護人  黃敏哲律師
上列上訴人等因被告家暴妨害性自主案件，不服臺灣高雄地方法
院98年度訴字第678 號中華民國99年2 月10日第一審判決（起訴
案號：臺灣高雄地方法院檢察署98年度偵字第1330號），提起上
訴，本院判決如下：
     主  文
原判決關於有罪及定執行刑部分，均撤銷。
0000-0000A成年人故意對少年犯強制猥褻罪，共罪，各處有期
徒刑捌月。又成年人故意對少年犯強制性交罪，處有期徒刑肆年
陸月。應執行有期徒刑陸年。
其他上訴駁回。
     事  實
一、代號0000-0000A成年男子（真實姓名、年籍詳卷，下稱甲男
    ）係代號0000-0000 女子（民國82年10月生，真實姓名、年
    籍詳卷附真實姓名對照表，下稱乙○）之生父，並同居一處
    ，2 人具有家庭暴力防治法第3 條第2 款、第3 款所定之同
    居之直系血親之家庭成員關係。甲男明知於其為後述行為時
    ，乙○係14歲以上未滿18歲之少年，且乙○之母已過世，乙
    ○更須仰賴父親之照護、教養，竟不顧人倫之道，違反乙○
    意願，而對乙○為後述妨害性自主行為：
  (一)甲男於97年3 月間某日起至同年8 月14日（即乙○逃家與網
    友出遊之日）前某日止此段期間之某3 日，分別基於強制猥
    褻之犯意，在其位於高雄縣鳳山市住處（地址詳卷）房間內
    ，不顧乙○之言詞拒絕，強令乙○脫去褲子後，以舌頭舔乙
    ○下體，而以此種違反乙○意願之方式，對乙為猥褻行為共
    3 次得逞。
  (二)緣97年8 月14日至同月16日，乙○逃家後與綽號「小翼」之
    未成年網友等人共同出遊，出遊期間之8 月15日夜晚，乙○
    復與「小翼」投宿三多商務飯店發生性交行為（乙○、「小
    翼」觸犯刑法第227 條第3 項犯行部分，業經臺灣高雄少年
    法院裁定少年「小翼」應予訓誡，並予以假日生活輔導；乙
    ○應予告誡），待乙○於97年（起訴書誤繕為96年，惟檢察
    官業已當庭更正）8 月16日晚間10時許返家後，甲男知悉上
    情，氣憤不已，竟基於強制性交之犯意，假意要求乙○先行
    洗澡，而於浴室內要求乙○重現與「小翼」性交之過程予伊
    觀看，惟經乙○拒絕後，甲男竟出言責罵乙○。待乙○返回
    房間後，甲男復要求查看乙○陰部，並強迫乙○張開雙腿，
    嗣即以手撫摸乙○下體，進而以手指插入乙○陰道，違反甲
    ○意願而對乙○為性交行為1 次得逞。
二、嗣於97年8 月17日甲男偕同乙○前往高雄縣政府警察局婦幼
    警察隊製作有關「小翼」性侵害筆錄時，乙○思及甲男曾對
    其有上開行為，乃主動告知製作筆錄之員警，因而查悉上情
    。
三、案經高雄縣政府警察局鳳山分局報請臺灣高雄地方法院檢察
    署檢察官偵查起訴。
     理  由
壹、證據能力方面：
一、按「被告以外之人於檢察事務官、司法警察官或司法警察調
    查中所為之陳述，與審判中不符時，其先前之陳述具有較可
    信之特別情況，且為證明犯罪事實存否所必要者，得為證據
    。」刑事訴訟法第159 條之2 定有明文，是依該條文規定，
    如被告以外之人於檢察事務官、司法警察官或司法警察調查
    中所為之陳述，與審判中所述者相符，則其先前之陳述自不
    具證據能力。核之證人乙○於警詢所為陳述，與其於本院結
    證內容大致相符，是依諸前揭規定及說明，自應認證人乙○
    於警詢所為之陳述不具證據能力。
二、按證人應命具結，但證人未滿16歲者，不得令其具結，刑事
    訴訟法第186 條第1 項第1 款定有明文。查證人乙○於偵查
    中向檢察官所為之證述，因其作證斯時未滿16歲而無庸具結
    。而審諸在實務運作上，檢察官偵查中向被告以外之人所取
    得之陳述，原則上均能遵守法律規定，不致違法取供；證人
    乙○復於本院審理時，經傳喚到庭為交互詰問，而已保障被
    告之詰問權，是乙○於偵查中之證述，自應認有證據能力。
三、另本件檢察官、辯護人就原審判決所引用各項證據（含傳聞
    證據、非傳聞證據及符合法定傳聞法則例外之證據）之證據
    能力，除有爭執之上開部分外，餘均同意有證據能力（見本
    院卷第30頁、第66頁），且於本院言詞辯論終結前，渠等對
    於卷附上開爭執部分以外之具有傳聞證據性質之證據，既均
    已知其情，而未聲明異議，本院認除上開爭執部分已敘明如
    上外，其他卷附具有傳聞證據性質之證據，並無任何違法取
    證之不適當情形，以之作為證據使用係屬適當，自得採為認
    定事實之證據。
貳、實體方面：
一、有罪部分：
  (一)被告甲男經合法通知未到庭，惟據其前於原審否認有何對乙
    ○強制猥褻、性交之犯行，辯稱：乙○患有皮膚病，伊身兼
    母職，幫忙抹藥，難免會碰觸乙○的身體。97年8 月16日甲
    ○返家後，伊帶她到浴室叫她把與網友性交之姿勢、體內或
    體外射精等事情告訴伊，是因為擔心乙○懷孕，伊檢查乙○
    的陰部，是怕她陰部也有受傷。乙○是因為伊舉發她的不當
    行為，懷恨在心，才作不實的陳述等語。經查：
  1.被告係乙○之生父，2 人同居於高雄縣鳳山市○○路住處，
    被告曾分別於上揭時、地，或不顧乙○言詞拒絕，強令乙○
    脫去褲子後，以舌頭舔乙○下體共3 次；或以要求查看乙○
    陰部為由，強迫乙○張開腿部後，以手撫摸乙○下體，復進
    而以手指插入乙○陰道之事實，業據證人即被害人乙○分別
    於偵查中證述：「96年（應係97年間之誤，詳後述）3 、4
    月間，在他（指被告）後來搬過去的住處（鳳山市○○路）
    ，他有舔我的下體，他說要讓我舒服一點」、「他（指被告
    ）總共舔過我下體3 次。我不是自願的，我有跟他說不要，
    但是他就會對我很兇，我心裡害怕，只好照做。這3 次都是
    我跟他住的時候發生的。我沒有跟姐姐講，他有跟我說不能
    跟別人講」、「0000-0000A有用手指頭插入我的下體，97年
    8 月16日在他住處。那天我剛好逃家回來，他就叫我去洗澡
    ，我在脫衣服時，因為門沒關，他就進來說要跟我一起洗澡
    ，洗完澡後，他要我照我跟網友做的事再做一次給他看，我
    說不要，他就很生氣的罵我，我就回房間穿衣服，衣服還沒
    穿好他就進來，強迫我把腳張開，用手摸我的下體，並用手
    指插入，之後他就離開了」等語（見偵卷第12至13頁）。復
    於本院證述：我父親曾在我鳳山市住處的房間內舔我下體3
    次，他叫我脫褲子，說要檢查我下體，結果就舔我下體，這
    3 次的情形都一樣。我離家返家後，我父親發現我內褲染有
    血跡，他就開始問我說要檢查下體，他就把手指伸進我的下
    體，他有要求我與他為性行為，我有一直拒絕他，也有推開
    他，當時他就罵我等語明確（見本院卷第70至71頁）。本院
    審酌證人乙○就其遭被告歷次性侵之過程，前後所述均大致
    相符，若非其親身體驗，以其年歲，實難編撰此等遭性侵情
    節，且陳述又不致有所破綻之可能。參以證人乙○之母業於
    96年間死亡（此業經乙○證陳在卷，見偵卷第12頁），而據
    被告自陳：伊妻子去世後，伊怕乙○自卑，所以極力照顧她
    等語（見審訴卷第11頁），顯見被告愛護乙○之心，則衡情
    乙○應對與其有血緣關係且實際照顧伊之被告心存感激，該
    感激之情及對被告之親情，衡情尚不至於僅因被告指責伊與
    網友離家之不當行為即消失殆盡，且進而啟生誣指被告對其
    性侵之心，乃乙○迭自警詢、偵查及法院之審判，均一再堅
    詞指稱被告對其有性侵之行為，則若非被告確有性侵害乙○
    之行為，乙○實不應有此表現，而由乙○此種表現觀之，實
    堪認其前揭所述，應非無可採之處。至證人乙○雖於偵查中
    陳述被告舔其下體之時間係96年間，惟實則該正確時間，乙
    ○已不復記憶，僅記得係與網友「小翼」出遊之時，此業據
    證人乙○於本院證述明確（見本院卷第70至71頁）；而乙○
    與網友「小翼」出遊之時，係於97年8 月間，業經本院核閱
    臺灣高雄少年法院97年少調字第1461號卷無訛，是堪認證人
    乙○於偵查中所述之時間，應係誤記，其遭被告舔舐下體之
    時間，應係於97年間始為正確，併此敘明。
  2.被告於原審另辯稱：97年8 月16日當晚伊要求乙○告知與網
    友性交之情形與姿勢，是為了擔心乙○懷孕，檢查乙○下體
    則是因為怕她陰部受傷等語。然衡之一般生活經驗，屆青春
    期之女子會否受孕，與性交時有無使用保險套、有無體內射
    精關係密切，然與男女交合之姿勢則毫無關聯，查被告已結
    婚生子，對此等情事當無不知之理，是被告辯稱其係欲以乙
    ○性交姿勢查知乙○是否會懷孕一節，實屬無稽。又乙○與
    網友為性交行為後，除陰部可能因不當受力破皮、紅腫外，
    亦可能因不潔而感染，被告並無與此相關之醫學學識或經歷
    ，竟未帶同乙○就醫接受專業檢驗，反逕行檢查乙○之下體
    ，由之足見被告係假藉關心為由，隨意檢視、碰觸已屆青春
    期之乙○之陰部，且據之益足證乙○證稱其遭被告以手指插
    入陰部之情，應屬信而有徵。
  3.按所謂「猥褻」，係指性交以外足以興奮或滿足性慾之一切
    色情行為而言，本件被告身為成年男性，其明知女性之下體
    ，乃甚為私密之性器，則其故意撫摸或舔舐乙○下體，所為
    在客觀上顯足以刺激或滿足其性慾，亦可認定。
  4.被告於原審固舉其子丙○（真實姓名、年籍詳卷）為證，而
    證人丙○亦到庭證稱：97年8 月16日伊確實在家，既未聽聞
    乙○掙扎、呼喊之聲音，亦不知甲男曾出手打乙○耳光，並
    要求其下跪之事等語（見原審卷第63頁）。惟乙○出遊返家
    後，曾遭被告毆打及罰跪之情，業經乙○證述在卷（見原審
    卷第67頁），參以被告亦自陳當日有對乙○罰跪之舉（見原
    審卷第48頁），是堪認乙○此部分所述應為真實，乃證人丙
    ○既然在家，竟就乙○遭被告處罰之事毫不知悉，足認縱丙
    ○在家，亦非可查知家中之一切動靜。況且家庭內之性侵害
    案件，涉及成員對家庭之信賴與人倫之顛覆，較一般社會性
    侵害事件，乃更隱晦而難以啟齒；參酌乙○所述，被告在對
    其為侵害行為時告誡「不能跟別人講」，有如前述，可見被
    告主觀上當知自己所為非是，斷無可能大膽、恣意為之。復
    參以乙○遭被告侵害行為係始於97年3 月，期間均未將此事
    告知兄姊（此亦經證人即乙○之姐丁○於原審證述綦詳﹝見
    原審卷第42至48頁﹞，且參酌證人丙○上揭所述即明），可
    見其係有意隱忍；及97年8 月16日被告對乙○為侵害行為之
    實施地點為浴室、乙○房間，均為私密之個人空間，丙○於
    此情形下確有可能對乙○遭侵害一事毫不知情等節，堪認被
    告因察覺乙○之隱忍態度，及乙○與兄長丙○之互動，因信
    丙○無從獲悉，因而對乙○為性侵害行為非無可能，是尚無
    從以97年8 月16日當晚，證人丙○亦在同址一事，即逕為被
    告不可能對乙○為性侵害行為之認定。
  5.被告為乙○之父，自具有一定之權威地位，又其平日對子女
    之管教嚴厲，此參之證人丙○證稱：「（問：你爸爸平常對
    你們的管教嚴格還是不嚴格）非常嚴格」；證人乙○於偵查
    中證陳：「（問：0000-0000A在對你做這些行為之前，你對
    0000-0000A的想法？）他有時很嚴厲，有時很和藹」各等語
    （分別見原審字卷第63頁、偵卷第14頁）即明，故乙○對被
    告有所畏懼非難想像，惟其在被告對其施以上揭猥褻、性交
    行為時，猶出言拒絕，則被告所為確實違反乙○意願，且被
    告亦明知斯情，殆可認定。
  6.綜上所述，被告所辯，核係卸責之詞，不足採信。本件事證
    明確，其犯行洵可認定。
  (二)查被告係被害人乙○之生父，並同居一處，前已述及，渠2
    人具有家庭暴力防制法第3 條第2 款、第3 款之同居之直系
    血親之家庭成員關係，被告所犯係屬家庭暴力防治法第2 條
    第2 項之家庭暴力罪，惟該法並無刑罰之規定，被告之行為
    仍應依刑法之規定論罪科刑（公訴意旨就此漏未論究）。次
    查，被害人乙○係82年10月出生，有其真實姓名對照表在卷
    可稽（置於偵卷證物袋內），是於被告對其為上揭行為時，
    係14歲以上未滿18歲之少年無訛，而被告係乙○之生父，就
    乙○之年齡，衡情自應知之甚詳。被告係成年人（此有其年
    籍在卷），違反少年乙○之意願，而對其為上揭猥褻及性交
    行為，是核被告所為，各係犯刑法第221 條第1 項、兒童及
    少年福利法第70條第1 項前段之成年人故意對少年犯強制性
    交罪（1 罪），及刑法第224 條、兒童及少年福利法第70條
    第1 項前段之成年人故意對少年犯強制猥褻罪（共3 罪），
    應均依兒童及少年福利法第70條第1 項前段之規定加重其刑
    。被告於97年8 月16日以手撫摸乙○下體後，再以手指插入
    乙○陰道，而對乙○性交得逞，其所為前開猥褻行為，係強
    制性交之階段行為，自不另論。被告所犯上開各罪，犯意各
    別、行為互殊，應予分論併罰。公訴意旨雖認被告所為，應
    係犯刑法第228 條第1 項之利用權勢性交罪，及同條第2 款
    之利用權勢猥褻罪。惟按，「刑法第228 條第1 項之利用權
    勢性交罪，以對於因親屬、監護、教養、教育、訓練、救濟
    、醫療、公務、業務或其他相類關係受自己監督、扶助、照
    護之人，利用監督之權勢性交，被害人係處其權勢之下，而
    隱忍屈從，然被害人屈從其性交，並未至已違背其意願之程
    度，始克當之，此與同法第221 條第1 項之強制性交罪，以
    違反被害人意願之方法而為性交行為仍屬有間，若利用權勢
    ，且以使被害人喪失自己之意思之方法而行之，則仍應依強
    制性交論罪」，最高法院98年臺上字第1804號判決意旨可資
    參照。本件被告對乙○為上揭猥褻、性交行為，既係以違反
    乙○意願之方法為之，揆諸前開最高法院判決意旨所示，自
    應分別論以強制猥褻、性交罪，公訴意旨認被告應分別論以
    前揭罪名，尚有未恰，惟二者社會基本事實既屬同一，本院
    自得變更起訴法條。
  (三)原審認被告此部分犯行罪證明確，因而予以論科，固非無見
    。惟查：1.被告雖有對乙○為前揭3 次舔舐下體之行為，然
    斯時其並無復以手撫摸乙○胸部之舉（詳後述），原判決認
    被告於對乙○為前揭3 次舔舐下體之行為後，復有再以手撫
    摸乙○胸部之舉，事實認定，尚有未合。2.被告於97年8 月
    16日除有以手指插入乙○陰道之性交行為，亦曾以手撫摸乙
    ○下體之猥褻，原判決就此部分未予認定，亦有未恰。被告
    上訴意旨否認犯行，指摘原判決此部分不當，雖無理由，惟
    原判決此部分既有上開可議之處，自應由本院將之（含定應
    執行部分）撤銷改判。爰審酌被告未善盡人父保護子女之責
    ，為滿足自身之性慾，竟違悖人倫，對斯時年僅15歲餘之乙
    ○強制猥褻並性交，造成乙○心理莫大傷害，並使其對人倫
    至親之信賴消失殆盡，影響乙○人格及心理之健全發展，所
    生危害無可彌補，犯後復飾詞圖卸，難認其有悔意；復考量
    乙○之母業死亡，身為父親之被告對乙○之成長歷程，仍具
    不可或缺之重要性，乙○復於本院審理時表示，伊願原諒被
    告（見本院卷第71頁）等一切情狀，就被告各次強制猥褻犯
    行，分別量處有期徒刑8 月；就強制性交犯行量處有期徒刑
    4 年6 月，並定應執行刑為有期徒刑6 年。
  (四)不另為無罪諭知部分：
    公訴意旨另以：被告就前揭經論罪科刑之猥褻部分，除對甲
    ○有舔其下體之行為外，復有撫摸、親吻乙○胸部及撫摸甲
    ○下體之猥褻行為，因認被告此部分亦涉犯刑法第228 條第
    2 項之利用權勢猥褻罪嫌等語。惟查，證人乙○固於警詢陳
    述，被告於對其為舔舐下體行為後，接著就以手伸進去伊的
    衣服摸伊胸部等語（見警卷第9 頁），然揆諸乙○就被告於
    對其為前揭3 次舔舐下體之行為後，是否亦曾以手撫摸其胸
    部此節，僅於警詢有此陳述，嗣於偵查、原審及本院審理為
    證時，皆未曾再有過相同之陳述，而若被告確有此舉，衡情
    證人乙○實無於陳述前揭3 次遭被告舔舐下體之情時，屢次
    疏漏此情，是證人乙○於警詢就此部分所為之陳述，應屬有
    誤，自難據之而為被告有此行為之認定。此外，本院復查無
    其他積極證據足以證明被告確有此部分犯行，本應為其無罪
    之諭知，然因公訴意旨認此部分與前揭經論罪科行之強制猥
    褻部分，係屬單純一罪，爰不另為無罪之諭知。
二、無罪部分：
  (一)公訴意旨另以：被告於96年5 月間某日起至97年8 月14日上
    午7 時許止，除前開經論罪科刑之強制猥褻部分外，期間每
    日另在其上址住處房間內，撫摸、親吻乙○胸部及撫摸乙○
    下體，而為猥褻行為得逞，因認被告此部分亦涉刑法第228
    條第2 項之利用權勢猥褻罪嫌等語。
  (二)按犯罪事實應依證據認定之，無證據不得認定犯罪事實；又
    不能證明被告犯罪者，應諭知無罪之判決，刑事訴訟法第15
    4 條第2 項、第301 條第1 項分別定有明文。次按認定不利
    於被告之事實，須依積極證據，茍積極證據不足為不利被告
    事實之認定，即應為有利於被告之認定，更不必有何有利之
    證據；事實之認定，應憑證據，如未能發現相當證據，或證
    據不足以證明，自不能以推測或擬制之方法，以為裁判之基
    礎；且認定犯罪事實所憑之證據，雖不以直接證據為限，間
    接證據亦包括在內，然而無論直接證據或間接證據，其為訴
    訟上之證明，須於通常一般之人均不致有所懷疑，而得確信
    其為真實之程度者，始得據為有罪之認定，倘其證明尚未達
    到此一程度，而有合理之懷疑存在而無從使事實審法院得有
    罪之確信時，即應為諭知被告無罪之判決；又檢察官對於起
    訴之犯罪事實，仍應負提出證據及說服之實質舉證責任，倘
    其所提出之證據，不足為被告有罪之積極證明，或其指出證
    明之方法，無從說服法院以形成被告有罪之心證，基於無罪
    推定之原則，自應為被告無罪判決之諭知，最高法院30年上
    字第816 號、40年臺上字第86號、76年臺上字第4986號、92
    年臺上字第128 號判例可資參照。
  (三)被告於原審堅詞否認有此部分之犯行，經查：
  1.被告被訴撫摸乙○下體而為猥褻行為部分：
  (1)證人乙○就被告碰觸其下體之原因為何，於偵訊中證稱：「
    （問：0000-0000A在你幾歲時第一次對你做侵害的行為？）
    在13、14歲。當時是國小六年級」、「（問：0000-0000A對
    你做什麼？）他摸我下體，當時他叫我到2 樓房間叫我將褲
    子脫下，他要幫我擦藥」、「（問：為何0000-0000A會知道
    你下體有受傷？）我有跟0000-0000A說那邊會癢」、「（問
    ：0000-0000A當時是單純幫你擦藥？）是」等語（見偵卷第
    11頁）。核與被告辯稱乙○常年患有皮膚病，伊身兼母職幫
    她抹藥在腋下、胯部、陰部等語大致相符。且依證人乙○所
    述：「（問：0000-0000A在何時對你做讓你不舒服的行為？
    ）在96年我媽媽過世之後，0000-0000A在96年3 、4 月接我
    過去跟他住，在他住處藉口幫我檢查下體看有沒有發炎」、
    「（問：當時他有無對你做什麼嗎？）沒有」、「（問：當
    時0000-0000A有無特別摸你的性器官？）沒有」等語（見偵
    卷第12頁），可見乙○縱然在96年母親過世後，對被告塗抹
    藥物於其陰部、胯下之行為有不舒服之感，惟終究未能具體
    說明被告塗抹藥物之行為有何逾舉之處。參以原審針對乙○
    病況及用藥情形函詢乙○曾前往就診之姚清華皮膚科診所，
    經該診所函覆稱：乙○患有缺脂性皮膚炎，診所主治醫師曾
    開立可直接塗抹於女性外陰部之外用藥Betameointment，此
    有姚清華皮膚科診所函文1 紙存卷可憑（置於原審卷第37頁
    信封袋內），足見被告將皮膚用藥塗抹於乙○陰部亦有醫學
    上之合理性，且尚難遽以被告係男性一情，即認其為女兒甲
    ○塗抹藥物必含有滿足性慾之意。此外，檢察官復未提出其
    他證據，用以證明被告塗抹藥物於乙○陰部之行為，主觀上
    有滿足自己性慾之猥褻犯意，自難認被告有此部分被訴之犯
    行。
  (2)至證人乙○雖於偵訊中另證稱：伊所指被告撫摸下體的行為
    不包括檢查下體等語（見偵卷第13頁），惟其既未能清楚說
    明被告「撫摸下體」、「檢查下體」及「在下體塗抹藥物」
    行為之異同及其區辨之依據，在偵訊中對於檢察官詢以被告
    對伊之侵害行為，更係答以「被告摸伊下體之擦藥行為」（
    見偵卷第11頁），是以自難憑據證人乙○上揭所為，即認被
    告除在乙○下體塗抹藥物外，另有何撫摸乙○下體行為之不
    利認定。
  2.被告被訴撫摸、親吻乙○胸部而為猥褻行為部分：
    乙○固於偵查中證稱被告自96年5 月起，幾乎每天在家想到
    就會摸伊的胸部，次數很頻繁，也會親吻伊胸部等語（見偵
    卷第13至14頁），惟其對於被告撫摸、親吻其胸部之詳細時
    間、次數、現場情狀、發生情節，則均未能具體詳確地指證
    陳述，是容難排除乙○之記憶有誤之可能，且憑據乙○前揭
    所述，亦無從判斷被告碰觸乙○胸部之行為，是否確係意在
    滿足自身性慾，而有猥褻之犯意。是以，檢察官就此部分所
    為之舉證，容難認業已達通常一般之人均不致有所懷疑，而
    得確信其為真實之程度，自難遽為被告不利之認定。
  3.綜上，公訴意旨所指被告此等部分之犯行，依諸檢察官所舉
    之證據，既難遽予認定，本院復查無其他積極證據足以證明
    被告確有此等部分被訴之犯行，其犯罪自屬不能證明，依諸
    前揭刑事訴訟法第301 第1 項之規定，自應為被告此等部分
    無罪之諭知。
  (四)原審因而為被告此等部分無罪之判決，核無不合。檢察官上
    訴仍執前開情詞，指摘原判決不當，為無理由，應予駁回。
、被告經合法傳喚，無正當理由不到庭，爰不待其陳述，逕行
    判決。
據上論結，應依刑事訴訟法第371 條、第368 條、第369 條第1
項前段、第364 條、第299 條第1 項前段、第300 條，刑法第22
1 條第1 項、第224 條、第51條第5 款，兒童及少年福利法第70
條第1 項前段，判決如主文。
本案經檢察官呂建昌到庭執行職務。
中    華    民    國    99    年    6     月    25    日
                  刑事第十一庭  審判長法  官 翁慶珍
                                      法  官 黃仁松
                                      法  官 徐美麗
以上正本證明與原本無異。
有罪部分如不服本判決應於收受本判決後10日內向本院提出上訴
書狀，其未敘述上訴理由者，並得於提起上訴後10日內向本院補
提理由書狀（均須按他造當事人之人數附繕本）「切勿逕送上級
法院」。
無罪部分檢察官如不服本判決應於收受本判決後10日內向本院提
出上訴書狀，其未敘述上訴理由者，並得於提起上訴後10日內向
本院補提理由書狀（均須按他造當事人之人數附繕本）「切勿逕
送上級法院」。
被告不得上訴。 
中    華    民    國    99    年    6     月    25    日
                                      書記官 賴梅琴
附錄本判決論罪科刑法條：
《刑法第221條》
對於男女以強暴、脅迫、恐嚇、催眠術或其他違反其意願之方法
而為性交者，處 3 年以上 10 年以下有期徒刑。
前項之未遂犯罰之。

《刑法第224條》
對於男女以強暴、脅迫、恐嚇、催眠術或其他違反其意願之方法
，而為猥褻之行為者，處 6 月以上 5 年以下有期徒刑。

司法院資訊處製作；財團法人民間司法改革基金會備份。
